---
title: "`r city``r project_name`项目进展汇报"
subtitle: "（截止至`r sop_datetime`）"
documentclass: ctexart
#keywords:
#  - 中文
#  - R Markdown
output:
  rticles::ctex:
    fig_caption: yes
    #number_sections: yes
    toc: yes

# 页边距：https://zhuanlan.zhihu.com/p/96993644
#geometry: "left=2.5cm,right=2.5cm,top=2.5cm,bottom=2.5cm"
#CJKmainfont: Microsoft YaHei

# Header: 
# 1: https://tex.stackexchange.com/questions/526101/how-to-customize-header-with-rmarkdown
# 2: https://github.com/CTeX-org/forum/issues/122#issuecomment-636338223
header-includes:
  - \usepackage{fancyhdr}
  - \pagestyle{fancy}
  - \fancyhead{}
  - \fancyfoot[OC]{\thepage}

# 参数：https://bookdown.org/yihui/rmarkdown/parameterized-reports.html
params:
  #work_dir: "C:/Users/barry/OneDrive/Medbanks/项目/自动化项目推广数据汇报"
  #work_dir: "/Users/yeguanhua/Library/CloudStorage/OneDrive-个人/Medbanks/项目/自动化项目推广数据汇报"
  #render_params_file: "render_params.xlsx"
  work_dir: "`r sop_dir`"
  city: "`r city`"
  project_name: "`r project_name`"
  start_date: "`r start_time`"
  end_date: "`r end_time`"
  sop_datetime: "`r sop_datetime`"
---

```{r setup, echo=FALSE, message=FALSE, warning=FALSE}
knitr::opts_chunk$set(
  echo=FALSE, message=FALSE, warning=FALSE, fig.showtext=TRUE, fig.align='center', 
  fig.width=8, fig.height=4
)
library(showtext) # 在PDF中显示中文：https://blog.csdn.net/u012111465/article/details/79945372
library(cowplot)
library(ggsci)
library(ggrepel)
library(ggplot2)
library(glue)
library(scales)
library(readxl)
library(lubridate)
library(tidyverse)
# 获取参数
city <- params$city
project_name <- params$project_name
start_date <- paste0(
  lubridate::year(params$start_date), '年', 
  lubridate::month(params$start_date), '月', 
  lubridate::day(params$start_date), '日',
  lubridate::hour(params$start_date), '时'
)
end_date <- paste0(
  lubridate::year(params$end_date), '年', 
  lubridate::month(params$end_date), '月', 
  lubridate::day(params$end_date), '日',
  lubridate::hour(params$end_date), '时'
)
run_days <- as.numeric(
  difftime(
    as.Date(params$end_date), as.Date(params$start_date), tz = Sys.timezone(), units = 'days'
  )
)
sop_datetime <- params$sop_datetime
data_folder <- glue("{params$work_dir}/{params$city}/{params$sop_datetime}")
# 查找个人和企业每日投保量统计数据，如果没有则查找个人每日投保量统计数据，如果都没有则报错
if( !file.exists(glue('{data_folder}/{city}个人和企业每日投保量统计-截止至{sop_datetime}.xlsx')) ) {
  if( !file.exists(glue('{data_folder}/{city}个人每日投保量统计-截止至{sop_datetime}.xlsx')) ) {
    stop(glue('Cannot find 每日投保量统计, please check again.'))
    # https://bookdown.org/yihui/rmarkdown-cookbook/knit-exit.html
    knitr::knit_exit()
  } else {
    daily_orders_count <- read_excel(
      glue('{data_folder}/{city}个人每日投保量统计-截止至{sop_datetime}.xlsx'),
      sheet = 1
    )
    company_daily_orders_count <- read_excel(
      glue('{data_folder}/{city}个人每日投保量统计-截止至{sop_datetime}.xlsx'),
      sheet = 2
    )
  }
} else {
  daily_orders_count <- read_excel(
    glue('{data_folder}/{city}个人和企业每日投保量统计-截止至{sop_datetime}.xlsx'),
    sheet = 1
  )
  company_daily_orders_count <- read_excel(
    glue('{data_folder}/{city}个人和企业每日投保量统计-截止至{sop_datetime}.xlsx'),
    sheet = 2
  )
}
# 查找公众号推文统计数据
if( !file.exists(glue('{data_folder}/{city}公众号推文数据统计-截止至{sop_datetime}.xlsx')) ) {
  stop(glue('Cannot find 公众号推文统计, please check again.'))
  # https://bookdown.org/yihui/rmarkdown-cookbook/knit-exit.html
  knitr::knit_exit()
} else {
  wechat_tweets_count <- read_excel(
    glue('{data_folder}/{city}公众号推文数据统计-截止至{sop_datetime}.xlsx'),
    sheet = 1
  )
  district_orders <- read_excel(
    glue('{data_folder}/{city}公众号推文数据统计-截止至{sop_datetime}.xlsx'),
    sheet = 4
  ) %>% 
    filter(人数 != 0)
}
# 查找个人和企业年龄性别统计数据，如果没有则查找个人年龄性别统计数据，如果都没有则报错
if( !file.exists(glue('{data_folder}/{city}个人和企业年龄性别统计-截止至{sop_datetime}.xlsx')) ) {
  if( !file.exists(glue('{data_folder}/{city}个人年龄性别统计-截止至{sop_datetime}.xlsx')) ) {
    stop(glue('Cannot find 年龄性别统计, please check again.'))
    # https://bookdown.org/yihui/rmarkdown-cookbook/knit-exit.html
    knitr::knit_exit()
  } else {
    age_sex_count <- read_excel(
      glue('{data_folder}/{city}个人年龄性别统计-截止至{sop_datetime}.xlsx'),
      sheet = 1
    )
    company_age_sex_count <- read_excel(
      glue('{data_folder}/{city}个人年龄性别统计-截止至{sop_datetime}.xlsx'),
      sheet = 2
    )
  }
} else {
  age_sex_count <- read_excel(
    glue('{data_folder}/{city}个人和企业年龄性别统计-截止至{sop_datetime}.xlsx'),
    sheet = 1
  )
  company_age_sex_count <- read_excel(
    glue('{data_folder}/{city}个人和企业年龄性别统计-截止至{sop_datetime}.xlsx'),
    sheet = 2
  )
}
# 查找保司出单情况
if( !file.exists(glue('{data_folder}/{city}保司出单情况-截止至{sop_datetime}.xlsx')) ) {
  stop(glue('Cannot find 保司出单情况, please check again.'))
  # https://bookdown.org/yihui/rmarkdown-cookbook/knit-exit.html
  knitr::knit_exit()
} else {
  agent_orders <- read_excel(
    glue('{data_folder}/{city}保司出单情况-截止至{sop_datetime}.xlsx'),
    sheet = 1
  ) %>% 
    filter(!公司 %in% c('思派平台', '皖事通', '支付宝')) %>% 
    mutate(日期 = as.Date(日期, tz = Sys.timezone())) %>% 
    arrange(公司, 日期)
}
```

# 一、概况

```{r}
total_applicant <- as.numeric(daily_orders_count[daily_orders_count$日期=='总计', '总投保人'])
total_orders <- as.numeric(daily_orders_count[daily_orders_count$日期=='总计', '总投保量'])
refund_orders <- as.numeric(daily_orders_count[daily_orders_count$日期=='总计', '总退保量'])
total_valid_orders <- as.numeric(daily_orders_count[daily_orders_count$日期=='总计', '总净投保量'])
refund_rate <- round(refund_orders / total_orders, digits = 2)
daily_avg_orders <- round(total_valid_orders / run_days, digits = 1)
applicant_avg_orders <- round(total_valid_orders / total_applicant, digits = 1)
```
|       `r project_name`于`r start_date`正式发布，现已上线运营`r run_days`天，截止`r end_date`总参保量达到`r as.character(total_orders)`单（已支付）, 净参保量为`r as.character(total_valid_orders)`单，退保率`r refund_rate*100`%，日均参保量`r as.character(daily_avg_orders)`单。

```{r}
self_num <- wechat_tweets_count %>% filter(分组=='个人净投保量') %>% .$人数 %>% as.numeric()
com_num <- wechat_tweets_count %>% filter(分组=='企业净投保量') %>% .$人数 %>% as.numeric()
cash_payment <- wechat_tweets_count %>% 
  filter(分组 %in% c('微信','支付宝','银联支付')) %>% 
  .$人数 %>% 
  as.numeric() %>% 
  sum()
med_insure_payment <- ifelse(
  nrow(filter(wechat_tweets_count, 分组=='医保个账')) != 0,
  wechat_tweets_count %>% filter(分组=='医保个账') %>% .$人数 %>% as.numeric(),
  0
)
med_insure_describe <- glue("医保个账支付的有{med_insure_payment}单，")
other_payment <- self_num + com_num - cash_payment - med_insure_payment
```
|       个人及企业参保维度，个人参保量为`r as.character(self_num)`单，企业参保量为`r as.character(com_num)`单。
|       支付方式维度，现金支付的有`r as.character(cash_payment)`单，`r if(med_insure_payment!=0){med_insure_describe}`其他支付方式共`r as.character(other_payment)`单。
\newpage
# 二、每日参保走势

```{r}
# turn daily_orders_count to bar plot data frame 
df_daily_orders <- daily_orders_count %>% 
  filter(日期 != '总计') %>% 
  select(date = 日期, 总投保人, 总投保量) %>% 
  pivot_longer(cols = c(总投保人, 总投保量), names_to = 'group', values_to = 'num') %>% 
  mutate(date = as.Date(date, tz = Sys.timezone()))
# 首日销量
first_day_orders <- daily_orders_count %>% 
  filter(日期 != '总计') %>% 
  select(日期, 总净投保量) %>% 
  mutate(日期 = as.Date(日期, tz=Sys.timezone())) %>% 
  arrange(日期) %>% 
  .[1,] %>% 
  .$总净投保量
max_daily_orders <- daily_orders_count %>% 
  filter(日期 != '总计') %>% 
  select(日期, 总净投保量) %>% 
  mutate(日期 = as.Date(日期, tz=Sys.timezone())) %>% 
  arrange(desc(总净投保量)) %>% 
  .[1,]
max_date <- max_daily_orders$日期
max_daily_orders <- max_daily_orders$总净投保量
```
|       `r project_name`上线期间，首日参保量达`r as.character(first_day_orders)`人，单日最高参保量为`r as.character(max_daily_orders)`人（`r as.character(max_date)`），平均每日参保量`r as.character(daily_avg_orders)`单。截止目前的总参保人数为`r as.character(total_applicant)`人，人均投保`r as.character(applicant_avg_orders)`单。

```{r}
# ggplot
showtext::showtext_begin()
ggplot(data = df_daily_orders, aes(x = date, y = num)) +
  geom_bar(mapping = aes(fill = group), stat = "identity", position = position_dodge()) +
  theme_bw() +
  labs(title = glue("每日投保量（截止{end_date}0时）")) +
  # 对Y轴的值进行平均
  scale_y_continuous(
    breaks = seq(
      from = 0,
      to = signif(max(df_daily_orders$num) * 1.5, 1),
      by = signif(max(df_daily_orders$num)/10, 1)
    )
  ) +
  # 对X轴日期进行调整
  scale_x_date(
    date_breaks = "5 day", date_labels =  "%m月%d日",
    limits = c(min(df_daily_orders$date)-5, max(df_daily_orders$date)),
    expand = c(0,0) # 去掉X轴空白
  ) +
  ggsci::scale_fill_jco() +
  theme(
      plot.title = element_text(hjust = 0.5), # center plot title
      axis.text.x = element_text(angle = 90),
      axis.title.x = element_blank(),
      axis.title.y = element_blank(),
      legend.title = element_blank(),
      legend.position = 'bottom'
    )

# # 双Y轴图
# # 百分比和人数差值太大所以需要转换因子
# trans_factor <- (max(df_daily_orders$num)) / (max(df_daily_orders$总退保率))
# df_daily_orders$总退保率 <- df_daily_orders$总退保率 * trans_factor
# # ggplot
# showtext::showtext_begin()
# ggplot(data = df_daily_orders, aes(x = date)) +
#   # bar chart on left y-axis
#   geom_bar(
#     aes(y = num, fill = group), 
#     stat = "identity", 
#     position = position_dodge()
#   ) +
#   # lines and point on right y-axis
#   geom_line(
#     data = . %>% select(date, 总退保率) %>% distinct(), 
#     aes(x = date, y = 总退保率, group = 1), 
#     size = 2, # 线条粗细
#     color = 'darkgrey'
#   ) +
#   geom_point(
#     data = . %>% select(date, 总退保率) %>% distinct(), 
#     aes(x = date, y = 总退保率, group = 1), 
#     size = 2, 
#     color = 'black'
#   ) +
#   scale_y_continuous(
#     # 手动修改左侧y-axis数值
#     breaks = seq(0, max(df_daily_orders$num), by = signif((max(df_daily_orders$num) / 8), 1)),
#     # 添加右侧y-axis，数值为百分比
#     sec.axis = sec_axis(
#       breaks = seq(
#         from = 0, 
#         to = max(df_daily_orders$总退保率) / trans_factor, 
#         by = signif((max(df_daily_orders$总退保率) / trans_factor / 8), 1)
#       ),
#       trans = ~ . / trans_factor, # 如果原数值没有乘以转换因子，则这里需要乘以转换因子
#       name = "总退保率",
#       labels = scales::label_percent() # 百分比格式
#     )
#   ) +
#   labs(title = glue("每日投保量（截止{end_date}0时）")) +
#   theme_bw() + 
#   theme(
#     plot.title = element_text(hjust = 0.5), # center plot title
#     axis.text.x = element_text(angle = 90),
#     axis.title.x = element_blank(),
#     legend.title = element_blank(),
#     legend.position = 'bottom'
#   ) +
#   # color为描边的颜色，用于line和plot
#   scale_color_manual(values = c('#003366')) +
#   # fill为填充的颜色，用于bar
#   ggsci::scale_fill_jco()
# showtext::showtext_end()
```

# 三、各渠道参保数据

|       各渠道每日数据走势见下图：
```{r}
# 每家保司每日投保量
df_company_daily_orders <- company_daily_orders_count %>% 
  filter(日期 != '合计') %>% 
  select(date = 日期, group = 保险公司, num = 保司投保量) %>% 
  mutate(date = as.Date(date, tz = Sys.timezone()))
# 根据每个X轴对应的Y轴的值，计算Y轴范围
x_axis_ceiling <- df_company_daily_orders %>% 
  group_by(date) %>% 
  mutate(ceiling = sum(`num`)) %>% 
  ungroup() %>% 
  .$ceiling
# ggplot
showtext::showtext_begin()
ggplot(data = df_company_daily_orders, aes(x = date, y = num)) + 
  geom_bar(mapping = aes(fill = group), stat = "identity") +
  theme_bw() +
  labs(title = glue("各渠道每日投保量（截止{end_date}0时）")) +
  # 对Y轴的值进行平均
  scale_y_continuous(
    breaks = seq(
      from = 0, #signif(min(df_company_daily_orders$num)),
      to = signif(max(x_axis_ceiling) * 1.5, 1),
      by = signif(max(x_axis_ceiling)/10, 1)
    )
  ) +
  # 对X轴日期进行调整
  scale_x_date(
    date_breaks = "5 day", date_labels =  "%m月%d日", 
    limits = c(min(df_company_daily_orders$date)-5, max(df_company_daily_orders$date)),
    expand = c(0,0) # 去掉X轴空白
  ) +
  ggsci::scale_fill_jco() +
  theme(
      plot.title = element_text(hjust = 0.5), # center plot title
      axis.text.x = element_text(angle = 90),
      axis.title.x = element_blank(),
      axis.title.y = element_blank(),
      legend.title = element_blank(),
      legend.position = 'bottom'
    )
showtext::showtext_end()
```

# 四、个人参保数据

### 4.1 不同年龄段和不同性别占比

```{r}
age_gorup1 <- wechat_tweets_count %>% 
  filter(分组 %in% c('0岁','1-20岁','21-40岁','41-60岁','61-80岁','81-100岁','>100岁')) %>% 
  mutate(人数 = as.numeric(人数)) %>% 
  arrange(desc(人数)) %>% 
  .[1,]
age_young <- wechat_tweets_count %>% 
  filter(分组 == '1-20岁') %>% 
  mutate(人数 = as.numeric(人数))
age_0 <- wechat_tweets_count %>% 
  filter(分组 == '0岁') %>% 
  mutate(人数 = as.numeric(人数))
age_0_birth <- wechat_tweets_count %>% 
  filter(分组 == '年龄最小参保人') %>% 
  .$人数 %>% 
  str_replace('参保年龄：(.*天)；.*', '\\1')
age_80 <- wechat_tweets_count %>% 
  filter(分组 == '80岁及以上') %>% 
  mutate(人数 = as.numeric(人数))
age_100_birth <- wechat_tweets_count %>% 
  filter(分组 == '年龄最大参保人') %>% 
  .$人数 %>% 
  str_replace('参保年龄：(.*岁)；.*', '\\1')
```
|       保障覆盖全年龄段，参保率最高的年龄段是`r as.character(age_gorup1$分组)`，一共有`r as.character(age_gorup1$人数)`人，占总参保人数的`r as.character(age_gorup1$占比)`。
|       儿童及青少年（1-20岁）参保人数达`r as.character(age_young$人数)`人，占比`r as.character(age_young$占比)`，另有`r as.character(age_0$人数)`名0岁儿童，年龄最小的参保人是在`r as.character(age_0_birth)`投保的。80岁及以上有`r as.character(age_80$人数)`人参保，占比`r as.character(age_80$占比)`，其中年龄最大的参保人已经`r as.character(age_100_birth)`。

```{r}
# 项目整体的年龄和性别分布（双Y轴图）
df_age_sex <- age_sex_count %>% 
  filter(年龄 != '总数') %>% 
  select(age = 年龄, 男性人数, 女性人数, percentage = 不同年龄段人数占比) %>% 
  # 修改原文件的占比格式
  mutate(percentage = str_replace(percentage, '%', '')) %>%
  mutate(percentage = round(as.numeric(percentage)/100, 4)) %>% 
  # 修改原文件的年龄格式
  mutate(age = str_replace(age, '([0-9][0-9]?[0-9]?)-.*', '\\1')) %>% 
  # 添加分组
  mutate(
    年龄分组 = case_when(
      age == '0' | age %in% as.character(c(1:10)) ~ '0-10岁',
      age %in% as.character(c(11:20)) ~ '11-20岁',
      age %in% as.character(c(21:30)) ~ '21-30岁',
      age %in% as.character(c(31:40)) ~ '31-40岁',
      age %in% as.character(c(41:50)) ~ '41-50岁',
      age %in% as.character(c(51:60)) ~ '51-60岁',
      age %in% as.character(c(61:70)) ~ '61-70岁',
      age %in% as.character(c(71:80)) ~ '71-80岁',
      age %in% as.character(c(81:90)) ~ '81-90岁',
      age %in% as.character(c(91:100)) | age == '>100' ~ '91-100岁以上',
    )
  ) %>% 
  select(-age) %>% 
  # 加入factor以便作图时固定X轴
  mutate(
    年龄分组 = factor(
      年龄分组, 
      levels = c('0-10岁', '11-20岁', '21-30岁', '31-40岁', '41-50岁', '51-60岁', '61-70岁',
                 '71-80岁', '81-90岁', '91-100岁以上')
    )
  ) %>% 
  # 将百分比按分组相加
  group_by(年龄分组) %>% 
  mutate(占比 = sum(percentage)) %>% 
  ungroup() %>% 
  select(-percentage) %>% 
  # 转换成长表格，将左右Y轴所需的值合到一个column
  # one column specifying variable, one column specifying value
  pivot_longer(
    cols = c(男性人数, 女性人数), names_to = '男女', values_to = '人数'
  )
# 百分比和人数差值太大所以需要转换因子
trans_factor <- (max(df_age_sex$人数)) / (max(df_age_sex$占比))
df_age_sex$占比 <- df_age_sex$占比 * trans_factor
# ggplot
showtext::showtext_begin()
ggplot(data = df_age_sex, aes(x = 年龄分组)) +
  # bar chart on left y-axis
  geom_bar(
    #data = df_age_sex %>% filter(y_var %in% c('男性人数', '女性人数')), 
    aes(y = 人数, fill = 男女), 
    stat = "identity", 
    position = position_dodge()
  ) +
  # lines and point on right y-axis
  geom_line(
    data = . %>% select(年龄分组, 占比) %>% distinct(), 
    aes(x = 年龄分组, y = 占比, group = 1), 
    size = 2, # 线条粗细
    color = 'darkgrey'
  ) +
  geom_point(
    data = . %>% select(年龄分组, 占比) %>% distinct(), 
    aes(x = 年龄分组, y = 占比, group = 1), 
    size = 2, 
    color = 'black'
  ) +
  scale_y_continuous(
    # 手动修改左侧y-axis数值
    breaks = seq(0, max(df_age_sex$人数), by = signif((max(df_age_sex$人数) / 8), 1)),
    # 添加右侧y-axis，数值为百分比
    sec.axis = sec_axis(
      breaks = seq(
        from = 0, 
        to = max(df_age_sex$占比) / trans_factor, 
        by = signif((max(df_age_sex$占比) / trans_factor / 8), 1)
      ),
      trans = ~ . / trans_factor, # 如果原数值没有乘以转换因子，则这里需要乘以转换因子
      name = "该年龄段人数占总人数比例",
      labels = scales::label_percent() # 百分比格式
    )
  ) +
  labs(title = glue("投保人年龄分布（截止{end_date}0时）")) +
  theme_bw() + 
  theme(
    plot.title = element_text(hjust = 0.5), # center plot title
    axis.text.x = element_text(angle = 90),
    axis.title.x = element_blank(),
    legend.title = element_blank(),
    legend.position = 'bottom'
  ) +
  # color为描边的颜色，用于line和plot
  scale_color_manual(values = c('#003366')) +
  # fill为填充的颜色，用于bar
  ggsci::scale_fill_jco()
showtext::showtext_end()
```

### 4.2 各区域参保占比

```{r}
district_no_others <- district_orders %>% filter(分组 != '其他地区') %>% .[1:3,]
```
|       在已参保的用户中，按身份证前6位分区域统计，投保量最高的前三个区域分别是`r as.character(district_no_others[1,1])`（占比约`r as.character(district_no_others[1,3])`）、`r as.character(district_no_others[2,1])`（占比约`r as.character(district_no_others[2,3])`）、`r as.character(district_no_others[3,1])`（占比约`r as.character(district_no_others[3,3])`）。

```{r, fig.height=3}
df_district_pie_chart <- district_orders %>% 
  mutate(占比 = str_replace(占比, '%', '')) %>% 
  mutate(占比 = as.numeric(占比)/100) %>% 
  select(区域 = 分组, 占比) %>% 
  arrange(占比) %>% 
  mutate(区域 = factor(区域, levels = .$区域))
# annotation在Y轴的位置
for(i in 2:nrow(df_district_pie_chart)) {
  df_district_pie_chart[i, 'y_text'] <- 
    sum(df_district_pie_chart$占比) - 
    sum(df_district_pie_chart[1:(i-1), '占比']) - 
    df_district_pie_chart[i, '占比'] * 0.5
}
df_district_pie_chart[1,3] <- 1 - df_district_pie_chart[1,2] * 0.5
showtext::showtext_begin()
ggplot(df_district_pie_chart, aes(x = '', y = 占比, fill = 区域)) + 
  geom_bar(stat = "identity", width = 1) + 
  coord_polar('y', start = 0) + 
  scale_fill_manual( values = ggsci::pal_simpsons()(length(unique(df_district_pie_chart$区域))) ) + 
  theme_minimal() +
  theme(
    plot.title = element_text(hjust = 0.5), # title居中
    axis.title.x = element_blank(),
    axis.title.y = element_blank(),
    panel.border = element_blank(),
    panel.grid = element_blank(),
    axis.ticks = element_blank(),
    axis.text.x = element_blank(), # 隐藏Y轴的值
    legend.title = element_blank(), # 隐藏legend标题
    legend.position = 'right'
  ) + 
  labs(title = '各区域参保量占比', x = '', y = '') + 
  #geom_text(aes(y = y_text, label = percent(占比)), size = 3) +
  ggrepel::geom_label_repel(aes(y = y_text, label = percent(占比)))
showtext::showtext_end()
```

# 五、业务员出单情况

```{r}
agent_orders_newest <- agent_orders %>% 
  group_by(公司) %>% 
  slice_tail() %>% 
  select(公司, contains('累计')) %>% 
  ungroup()
total_agents <- sum(agent_orders_newest$累计注册代理人人数)
avg_orders_total <- round(
  sum(agent_orders_newest$累计投保量) / sum(agent_orders_newest$累计注册代理人人数), 1
)
most_agent <- agent_orders_newest %>% arrange(累计注册代理人人数) %>% slice_tail()
most_avg_orders <- agent_orders_newest %>% arrange(累计人均出单量) %>% slice_tail()
```
|       在`r project_name`项目中，总共有`r as.character(total_agents)`名注册的业务员，人均出单量为`r as.character(avg_orders_total)`单。其中`r as.character(most_agent$公司)`注册业务员数量最多，共有`r as.character(most_agent$累计注册代理人人数)`人；业务员人均出单量最高的保司是`r as.character(most_avg_orders$公司)`，人均出单数达到`r as.character(most_avg_orders$累计人均出单量)`单/人。

```{r}
# 先找到Y轴排序
company_order <- agent_orders_newest %>% arrange(累计注册代理人人数) %>% .$公司
agent_orders_newest <- mutate(agent_orders_newest, 公司 = factor(公司, levels = company_order))
# 累计注册、出单代理人人数
agent_orders_newest_left <- agent_orders_newest %>% 
  mutate(注册未出单 = 累计注册代理人人数 - 累计出单代理人人数) %>% 
  select(公司, 注册未出单, 出单业务员 = 累计出单代理人人数) %>% 
  pivot_longer(
    cols = c('注册未出单', '出单业务员'), 
    names_to = '业务员',
    values_to = '人数'
  )
p_left <- ggplot(agent_orders_newest_left, aes(x = 公司)) +
  geom_bar(aes(y = 人数, fill = 业务员), stat = "identity") +
  ggtitle('累计注册人数及出单人数') +
  theme_minimal() +
  theme(
    plot.title = element_text(hjust = 0.5), # center plot title
    legend.position = 'bottom',
    legend.title = element_blank(),
    axis.title.x = element_blank(), 
    # 隐藏左图的Y轴
    axis.title.y = element_blank(), 
    axis.text.y = element_blank(), 
    axis.ticks.y = element_blank()
  ) +
  # fill为填充的颜色，用于bar
  ggsci::scale_fill_jco() +
  scale_y_reverse() + # 将Y轴180度旋转，即0在上方
  coord_flip()
# 人均出单数
agent_orders_newest_right <- agent_orders_newest %>% select(公司, 累计人均出单量)
p_right <- ggplot(agent_orders_newest_right, aes(x = 公司)) +
  geom_bar(aes(y = 累计人均出单量, fill = '累计人均出单量'), stat = "identity") +
  xlab(NULL) +
  ggtitle('人均出单数') +
  theme_minimal() +
  theme(
    plot.title = element_text(hjust = 0.5), # center plot title
    legend.position = 'bottom',
    legend.title = element_blank(),
    axis.title.x = element_blank()
  ) +
  # fill为填充的颜色，用于bar
  ggsci::scale_fill_lancet() +
  coord_flip()
# 合体
showtext::showtext_begin()
cowplot::plot_grid(p_left, p_right, ncol = 2, align = 'h')
showtext::showtext_end()
```
